臺灣臺南地方法院刑事判決　
110年度交易字第638號
公  訴  人  臺灣臺南地方檢察署檢察官
被      告  楊修明



上列被告因公共危險案件，經檢察官提起公訴（110年度偵字第1
2185號），被告於本院準備程序中就被訴事實為有罪之陳述，經
告知簡式審判程序之旨，並聽取被告與公訴人意見後，本院裁定
以簡式審判程序進行審理，判決如下：
    主  文
楊修明駕駛動力交通工具而吐氣所含酒精濃度達每公升零點二五
毫克以上，累犯，處有期徒刑捌月。
    理  由
一、本案被告楊修明所犯為死刑、無期徒刑、最輕本刑3年以上
    有期徒刑以外之罪，亦非高等法院管轄之第一審案件，其於
    準備程序中就被訴事實為有罪之陳述，經告知簡式審判程序
    之旨，並聽取檢察官及被告之意見後，本院依刑事訴訟法第
    273條之1第1項規定裁定進行簡式審判程序，是本案之證據
    調查，依同法第273條之2規定，不受同法第159條第1項、第
    161條之2、第161條之3、第163條之1及第164條至第170條所
    規定證據能力認定及調查方式之限制，合先敘明。
二、本件除應於證據欄補充：「被告於本院審理時之自白」外，
    其餘之犯罪事實及證據均引用本件起訴書之記載（如附件）
    。
三、論罪科刑：
　㈠核被告所為，係犯刑法第185條之3第1項第1款前段之駕駛動
    力交通工具而吐氣所含酒精濃度達每公升0.25毫克以上之罪
    。
  ㈡被告前因公共危險案件，經本院以109年度交簡字第2230號判
    決判處有期徒刑6月確定，於民國109年12月10日易科罰金執
    行完畢，有臺灣高等法院被告前案紀錄表在卷足參（見本院
    卷第12頁），其於上開有期徒刑執行完畢後5年內之110年5
    月26日故意再犯本件有期徒刑以上之罪，為累犯；審酌被告
    未因前罪徒刑執行完畢而有所警惕，猶故意再為本案犯行，
    可認其有特別惡性及對刑罰反應力薄弱，又觀諸被告本案犯
    罪情節，經依累犯規定加重其刑，並未使被告所受刑罰超過
    其所應負擔之罪責，即無司法院釋字第775號解釋意旨所指
    應裁量不予加重最低本刑，否則將致過苛或罪刑不相當之情
    形，爰依刑法第47條第1項規定加重其刑。
　㈢茲審酌被告前有多次因酒後駕車之違法情事為警查獲（構成
    累犯之前案紀錄，不重複審酌），被告明知酒後不能駕車及
    酒醉駕車之危險性，竟猶漠視自己安危，復罔顧法律禁止規
    範與公眾道路通行之安全，於酒後吐氣所含酒精濃度已逾法
    定容許標準後，仍騎乘普通重型機車行駛於道路，對公眾交
    通往來造成潛在之高度危險，所為實無足取，亦顯見其無視
    法紀，更缺乏對其他用路人人身安全之尊重觀念，殊為不該
    ，惟念其犯後坦承犯行不諱，兼衡其為警查獲時測得吐氣所
    含酒精濃度高達每公升1.49毫克，超出法定容許標準甚多之
    客觀情節，暨其自陳學歷為高職畢業，從事手工之工作，現
    與阿姨同住，未婚無子女（見本院卷第33頁）之智識程度、
    家庭生活狀況等一切情狀，量處如主文所示之刑，以示懲儆
    。
據上論斷，應依刑事訴訟法第273條之1第1項、第299條第1項本
文、第310條之2，刑法第185條之3第1項第1款前段、第47條第1
項，刑法施行法第1條之1第1項，判決如主文。
本案經檢察官李政賢提起公訴，檢察官黃信勇到庭執行職務。
中　　華　　民　　國　　110 　年　　9 　　月　　13　　日
                  刑事第十庭    法　官　潘明彥
以上正本證明與原本無異。
如不服本判決應於收受本判決後20日內向本院提出上訴書狀，並
應敘述具體理由。其未敘述上訴理由者，應於上訴期間屆滿後20
日內向本院補提理由書狀（均須按他造當事人之人數附繕本）「
切勿逕送上級法院」。 
　　　　　　　　　　　　　　　　書記官  蘇豐展
中　　華　　民　　國　　110 　年　　9 　　月　　13　　日
附錄本案論罪科刑法條：
中華民國刑法第185條之3第1項
駕駛動力交通工具而有下列情形之一者，處2年以下有期徒刑，
得併科20萬元以下罰金：
一、吐氣所含酒精濃度達每公升零點二五毫克或血液中酒精濃度
    達百分之零點零五以上。
二、有前款以外之其他情事足認服用酒類或其他相類之物，致不
    能安全駕駛。
三、服用毒品、麻醉藥品或其他相類之物，致不能安全駕駛。

【附件】：
臺灣臺南地方檢察署檢察官起訴書
                                    110年度偵字第12185號
　　被　　　告　楊修明　男　43歲（民國00年0月0日生）
　　　　　　　　　　　　住○○市○○區○○○路00巷00號
　　　　　　　　　　　　居臺南市○○區○○街000號
　　　　　　　　　　　　國民身分證統一編號：Z000000000號
上列被告因公共危險案件，已經偵查終結，認應提起公訴，茲將
犯罪事實及證據並所犯法條分敘如下：
　　　　犯罪事實
一、楊修明前因公共危險案件，經臺灣臺南地方法院於民國109
    年9月22日以109年度交簡字第2230號判決判處有期徒刑6月
    確定，於109年12月10日易科罰金執行完畢。詎其不知悔改，
    於110年5月26日7時許起至同日8時10分許止，在位於臺南市○
    ○區○○街000號住處內飲用啤酒2罐，明知飲酒後不得駕駛動力
    交通工具，仍於同日8時10分許，自該處騎乘車牌號碼000-00
    00號普通重型機車上路。嗣於同日8時35分許，行經臺南市○○區
    ○○路0段00號前，因防疫期間未戴口罩上路，為警攔查，發
    現楊修明身上有濃重酒氣，遂對楊修明施以酒精濃度吐氣檢測
    ，並於同日8時50分，測得其吐氣所含酒精濃度達每公升1.49
    毫克，始悉上情。
二、案經臺南市政府警察局歸仁分局報告偵辦。
　　　　證據並所犯法條
一、上揭犯罪事實，業據被告楊修明於警詢及偵查中坦承不諱，
    並有歸仁派出所道路交通事故當事人酒精測定紀錄表1張、呼
    氣酒精測試器檢定合格證書1份、車輛詳細資料報表1張、證號
    查詢機車駕駛人資料1張、臺南市政府警察局舉發違反道路交通
    管理事件通知單1張在卷可稽，足認被告自白與事實相符，被
    告犯嫌堪以認定。
二、核被告所為，係犯刑法第185條之3第1項第1款之服用酒類吐
    氣所含酒精濃度達每公升0.25毫克以上而駕駛動力交通工具罪
    嫌。又被告曾有如犯罪事實欄所載之犯罪科刑及執行情形，有
    本署刑案資料查註紀錄表1份附卷可參，其於徒刑執行完畢後，5
    年以內故意再犯本件有期徒刑以上之罪，為累犯，請依刑法第
    47條第1項規定加重其刑。
三、依刑事訴訟法第251條第1項提起公訴。
　　此　致
臺灣臺南地方法院
中　　華　　民　　國　 110　　年　　6 　　月　　16　　日
　　　　　　　　　　　　　　　檢　察　官　李政賢
本件證明與原本無異
中　　華　　民　　國　 110　　年　　6 　　月　　30　　日
                              書  記  官  黃莉媞
附錄所犯法條：
中華民國刑法第185條之3
駕駛動力交通工具而有下列情形之一者，處 2 年以下有期徒刑
，得併科 20 萬元以下罰金：
一、吐氣所含酒精濃度達每公升零點二五毫克或血液中酒精濃度
    達百分之零點零五以上。
二、有前款以外之其他情事足認服用酒類或其他相類之物，致不
    能安全駕駛。
三、服用毒品、麻醉藥品或其他相類之物，致不能安全駕駛。
因而致人於死者，處 3 年以上 10 年以下有期徒刑；致重傷者
，處 1 年以上 7 年以下有期徒刑。
曾犯本條或陸海空軍刑法第 54 條之罪，經有罪判決確定或經緩
起訴處分確定，於五年內再犯第 1 項之罪因而致人於死者，處
無期徒刑或 5 年以上有期徒刑；致重傷者，處 3 年以上 10 年
以下有期徒刑。